【裁判字號】    97,聲減,103
【裁判日期】    970724
【裁判案由】    聲請減刑
【裁判全文】
臺灣嘉義地方法院刑事裁定             97年度聲減字第103號
聲  請  人  臺灣嘉義地方法院檢察署檢察官
受  刑  人  甲○○
上列受刑人因違反毒品危害防制條例等案件，已經判決罪刑確定
，聲請人聲請減刑及定其應執行之刑（97年度聲減字第80號），
本院裁定如下：
    主  文
甲○○所犯如附表所示各罪，所處如附表所載之有期徒刑，分別
減為如附表所示之刑，如易科罰金，各以銀元佰元即新臺幣玖
佰元折算壹日。應執行有期徒刑參月，如易科罰金，以銀元佰
元即新臺幣玖佰元折算壹日。
    理  由
一、聲請意旨略以：受刑人甲○○於附表所列日期犯如附表所列
    之罪，經本院判處如附表所列之刑確定在案。被告所犯附表
    所示各罪，犯罪時間均在中華民國96年4月24日之前，所犯
    附表所列之罪，核與中華民國九十六年罪犯減刑條例（下稱
    九十六年罪犯減刑條例）第2條第1項第3款規定相符，應依
    第8條第1項、第10條第2項規定聲請裁定減刑，並定其應執
    行之刑，併依同條例第9條諭知易科罰金之折算標準等語。
二、關於聲請減刑部分：
（一）按犯罪在中華民國96年4月24日以前者，除本條例另有規
      定外，依下列規定減刑：一、死刑減為無期徒刑。二、無
      期徒刑減為有期徒刑20年。三、有期徒刑、拘役或罰金，
      減其刑期或金額2分之1；犯最重本刑為5年以下有期徒刑
      以下之刑之罪，依本條例規定減為6月以下有期徒刑、拘
      役者，應於為減刑裁判時，併諭知易科罰金折算之標準，
      九十六年罪犯減刑條例第2條第1項、第9條分別定有明文
      。
（二）經查，受刑人甲○○因於附表所示之93年04月12日下午7
      時30分採尿時，回溯96小時內之某時、92年10月17日，分
      別為毒品危害防制條例第10條第2項施用第二級毒品、刑
      法第30條第1項、第339條第1項幫助犯詐欺取財罪之犯行
      ，經本院先後以93年度嘉簡字第477號（臺灣嘉義地方法
      院檢察署93年度毒偵字第443號）、95年度簡上緝字第2號
      （臺灣嘉義地方法院檢察署93年度偵緝字第270號）判決
      分別判處有期徒刑4月、3月（前經本院於96年9月26日以
      96 年度聲字第554號裁定應執行有期徒刑6月確定）確定
      在案等情，有前揭判決、聲請簡易判決處刑書、臺灣高等
      法院前案紀錄表在卷可參。而上揭之罪既合於數罪併罰定
      應執行刑之要件（詳後述），且數罪併罰之案件執行完畢
      ，係指數罪定應執行之刑後，已將應執行之刑執行完畢，
      若僅數罪中一罪所宣告之刑執行完畢，數罪合併所定應執
      行之刑尚未執行完畢，即屬尚未執行完畢（最高法院79年
      度台非字第133號裁判、最高法院78年度第2次刑事庭會議
      決議意旨參照），故本件附表所示之罪既合於數罪併罰定
      應執行刑之要件，雖附表編號1之宣告刑受刑人已於96年7
      月16 日執行完畢出監，仍非屬執行完畢，附表編號1之罪
      仍合於九十六年罪犯減刑條例第8條「執行未完畢」之要
      件，與附表編號2尚未執行之罪，其犯罪時間既均於96年4
      月24 日以前，復無不得減刑之例外情形，自合於減刑條
      件，茲檢察官據以聲請減刑，經核尚無不合，應予准許。
三、關於定應執行刑部分：
    按刑法第2條第1項規定：「行為後法律有變更者，適用行為
    時之法律。但行為後之法律有利於行為人者，適用最有利於
    行為人之法律」。再按「裁判確定前犯數罪，其中一罪在新
    法施行前者，亦同（即應為新舊法比較）。」，此有最高法
    院民國95年5月23日第8次刑事庭會議決議可資參照。經查：
    本件受刑人甲○○所犯如附所示之罪，均係在刑法修正施行
    前（即95年6月30日以前）所為，行為後法律變更，而上開
    各罪經適用減刑條例後定應執行刑，關於定應執行刑、適用
    刑法第41條時，即生新舊法之比較適用問題，茲說明如下：
（一）受刑人行為後，刑法第51條業於民國94年2月2日修正公布
      ，並於95年7月1日施行，刑法第51條第5款原規定多數有
      期徒刑合併應執行之刑不得逾20年，刑法95年7月1日修正
      施行後，提高合併應執行之最高度刑期為30年，又定執行
      刑為科刑規範事項，自有就新舊法比較必要（最高法院95
      年第8次刑事庭會議決議參照），比較後應適用最有利於
      受刑人之舊法。
（二）再上揭減刑後應執行之有期徒刑，就易刑處分亦應為新舊
      法比較。故受刑人行為後，罰金罰鍰提高標準條例第2條
      業已刪除，而刑法第41條第1項前段易科罰金折算標準，
      已由舊法之銀元100元、200元、300元修正為新臺幣1,000
      元、2,000元、3,000元，經比較新舊法結果，以受刑人行
      為時舊法較為有利於受刑人，應依刑法第2條第1項前段規
      定，適用受刑人行為時之舊法即依修正前刑法第41條第1
      項前段、廢止前罰金罰鍰提高標準條例第2條規定，諭知
      定應執行刑之易刑標準。
四、綜上所述，檢察官據以聲請減刑及定執行刑，核無不合，應
    予准許，併依原確定裁判所援引之法律，減刑如附表所示及
    諭知易科罰金之折算標準，暨就附表編號1至2之罪減刑後之
    有期徒刑，定執行刑為有期徒刑3月，併諭知如易科罰金，
    以銀元300元即新臺幣900元折算1日之標準。
五、爰依刑事訴訟法第220條，中華民國九十六年罪犯減刑條例
    第2條第1項第3款、第8條第1項、第9條、第10條第2項，刑
    法第2條第1項前段、第41條第1項前段（修正前）、第51條
    第5款（修正前）、第53條，罰金罰鍰提高標準條例第2條（
    廢止前），裁定如主文。
六、如不服本裁定，應於送達後5日內，向本院提出抗告狀。（
    須附繕本）
中    華    民    國     97    年    7    月    24    日
                  刑事第三庭    法  官  劉 瓊 雯
上列正本證明與原本無異。
如不服本裁定，應於裁定送達後5日內向本院提出抗告狀（應附
繕本）。
中    華    民    國     97    年    7    月    24    日
                                書記官  劉 美 娟
附表：受刑人減刑及定應執行之刑案件一覽表
┌───────┬─────────────┬─────────────┐
│  編      號  │            1.            │             2.           │
├───────┼─────────────┼─────────────┤
│  罪      名  │毒品危害防治條例          │詐欺                      │
├───────┼─────────────┼─────────────┤
│  宣  告  刑  │有期徒刑4月，如易科罰金， │有期徒刑3月，如易科罰金， │
│              │以銀元300元即新臺幣900元折│以銀元300元即新臺幣900元折│
│              │算1日                     │算1日                     │
├───────┼─────────────┼─────────────┤
│  所 犯 法 條 │毒品危害防治條例10條第2項 │刑法第339條第1項          │
├───────┼─────────────┼─────────────┤
│  犯 罪 日 期 │93年04月12日下午7時30分採 │92年10月17日              │
│              │尿時，回溯96小時內之某時  │                          │
├───┬───┼─────────────┼─────────────┤
│偵  查│機  關│嘉義地方法院檢察署        │嘉義地方法院檢察署        │
│年  度├───┼─────────────┼─────────────┤
│案  號│案  號│93年度毒偵字第443號       │93年度偵緝字第270號       │
├───┼───┼─────────────┼─────────────┤
│最  後│法  院│嘉義地方法院              │嘉義地方法院              │
│事實審├───┼─────────────┼─────────────┤
│      │案  號│93年度嘉簡字第477號       │95年度簡上緝字第2號       │
│      ├───┼─────────────┼─────────────┤
│      │判  決│93年07月14日              │96年01月31                │
│      │日  期│                          │                          │
├───┼───┼─────────────┼─────────────┤
│確  定│法  院│嘉義地方法院              │嘉義地方法院              │
│判  決├───┼─────────────┼─────────────┤
│      │案  號│93年度嘉簡字第477號       │95年度簡上緝字第2號       │
│      ├───┼─────────────┼─────────────┤
│      │確  定│93年08月19                │96年02月26                │
│      │日  期│                          │                          │
├───┴───┼─────────────┼─────────────┤
│合於中華民國九│第2條第1項第3款           │第2條第1項第3款           │
│十六年罪犯減刑│                          │                          │
│條例          │                          │                          │
├───────┼─────────────┼─────────────┤
│減刑刑期      │有期徒刑2月，如易科罰金， │有期徒刑1月又15日，如易科 │
│              │以銀元300元即新臺幣900元折│罰金，以銀元300元即新臺幣 │
│              │算1日                     │900 元折算1日             │
└───────┴─────────────┴─────────────┘


司法院資訊處製作；財團法人民間司法改革基金會備份。
